【裁判字號】    98,交聲,1467
【裁判日期】    980430
【裁判案由】    違反道路交通管理處罰條例聲明異議
【裁判全文】
臺灣臺北地方法院交通事件裁定       98年度交聲字第1467號
原處分機關  臺北市交通事件裁決所
異  議  人
即受處分人  丙○○
上列受處分人因違反道路交通管理處罰條例案件，對於臺北市交
通事件裁決所中華民國九十八年二月十九日所為之處分（原處分
案號：北市裁催字第裁二二－ＡＥＸ三八九五九○號）聲明異議
，本院裁定如下：
    主  文
異議駁回。
    理  由
一、按汽車駕駛人拒絕接受酒精濃度測試之檢定者，處新臺幣（
    下同）六萬元罰鍰，並當場移置保管該汽車及吊銷該駕駛執
    照，道路交通管理處罰條例第三十五條第四項前段定有明文
    。至該條例所稱汽車，依道路交通管理處罰條例第三條第八
    款規定，亦包括機器腳踏車在內。
二、本件異議人即受處分人丙○○於民國九十七年十月三十日四
    時三十五分，騎乘車號ＤＶＡ－九二三號輕型機車，行經臺
    北市○○路○段十二巷七十弄十九號旁，因「酒後駕車拒絕
    接受酒測」之違規，經臺北市政府警察局松山分局（下稱松
    山分局）員警楊晟輔舉發，嗣受處分人逾應到案日期（九十
    七年十一月十五日）即九十八年二月二十七日始向原處分機
    關提出申訴，經函請原舉發單位即松山分局調查結果，仍認
    受處分人確有前述違規行為，原處分機關乃依道路交通管理
    處罰條例第三十五條第四項前段處罰鍰六萬元及吊銷駕駛執
    照，三年內禁考。
三、訊據異議人丙○○於本院審理時，固坦承於上揭時、地酒後
    為警攔檢，其拒絕接受酒測之事實，惟矢口否認有何違規行
    為，辯稱：當天我沒有騎車，我是邊走路邊講電話，而被警
    員攔下，我告訴員警我沒有騎車，員警卻說叫我不要裝傻，
    後來員警在巷口找到一臺機車，問我是否認得，我認得那是
    我姊姊甲○○的車，員警就一直要我酒測，我是因為真的沒
    有騎車所以才拒絕接受酒測云云。
四、經查：
  (一)證人即開單告發之員警楊晟輔於本院九十八年四月二十日調
    查時，到庭結證稱：我是松山分局中崙派出所的員警，九十
    七年十月三十日四時三十五分許，我在市○○○○段及八德
    路三段十二巷口執行路檢勤務，當時我看到異議人騎著輕型
    機車，看到我們在路檢，就從市○○道○段由東往西右轉至
    八德路三段十二巷裡面，我們覺得可疑，就追到巷子裡，進
    了巷子後第一個弄口右轉，我就看到異議人拿著電話在走路
    ，因為整個過程只花不到五秒鐘，且當時巷弄裡只有他一人
    ，他又穿著淡色的褲子很好辨識，所以我可以確定看到的人
    是他本人無誤。我看到異議人後就請他出示證件，並詢問他
    是否是剛轉進巷子的人，他否認，還說他沒有騎車。但是我
    在巷口斜對面沒幾公尺的地方，就看到他剛剛騎乘的那臺輕
    型機車，且我們摸引擎蓋還是熱的，所以我就合理懷疑異議
    人就是剛剛騎這臺車的人。異議人一直堅持這台車是他姊姊
    騎的，還說他姊姊在附近樓上玩，但我們請他聯絡他姊姊過
    來，異議人卻拒絕聯絡等語明確（本院當日訊問筆錄參照）
    。由證人上揭證述內容，可知其確係緊緊追隨異議人進入巷
    內，巷弄內復無他人足以使員警產生混淆，是可認證人應無
    誤認之虞。又從證人於查獲上揭機車後，觸碰引擎蓋確認尚
    屬溫熱，可知騎乘該車之人應甫停車不久，是綜上研判，堪
    認該機車確係由異議人所騎乘。
  (二)異議人雖以：當天我會出現在上揭地點，是因為我大姊乙○
    ○在凌晨時打電話約我下班後到敦化南路與市○○道○○路
    口的鋼琴酒吧，找一個綽號叫「寶貝」的人玩，所以我坐計
    程車過去，但到了現場後我發現鋼琴酒吧已經打烊了，所以
    我就打給乙○○，她說她們改地點到錢櫃敦南店，所以我準
    備過去找她，在這時候我就被員警查獲了。員警查獲時，放
    在巷口斜對角的機車，是我二姊甲○○騎過去「寶貝」的店
    的，警察攔檢我時在我身上並沒有找到機車鑰匙云云置辯，
    惟查，證人甲○○於本院九十八年四月二十七日調查時，固
    結證稱：九十七年十月三十日二時許，我從南京東路公司下
    班後，騎乘車牌號碼ＤＶＡ－九二三號輕型機車回家，在家
    陪我姊姊乙○○喝了一點酒後，騎上揭機車載乙○○去敦化
    南路與市○○道○○路口，去一家鋼琴酒吧找一個綽號「寶
    貝」的人玩。後來我們決定去唱歌，我就把車停在「寶貝」
    的店附近，走路去唱歌云云（本院當日訊問筆錄參照）。惟
    經本院依職權函查其當日使用之行動電話門號000000
    0000之雙向通聯紀錄，發現證人甲○○於當日凌晨零時
    七分三十八秒前，固係於臺北市中山區○○○路○段一帶活
    動，然自同日二時零分十一秒起至同日五時二十七分十六秒
    止，其活動範圍即均在臺北縣永和市，顯並無騎乘機車前往
    敦化南路與市○○道○○路口後，再步行至敦化南路與忠孝
    東路交岔路口錢櫃敦南店歡唱之可能，且經本院於當日調查
    時，當庭提示其行動電話雙向通聯紀錄，證人先改口稱當日
    係在永和唱歌，後又改稱因伊每日均在喝酒，所以不能確定
    是哪天在何處唱歌云云（本院當日訊問筆錄參照）。是證人
    上揭證詞，顯與事實不符，核屬迴護異議人之詞，不足採信
    。又證人就案情有重要關係事項，於具結後為上揭不實之陳
    述，將由本院另依刑事訴訟法第二百四十一條之規定，函送
    檢察官究辦其偽證罪責，特此敘明。
五、綜上所述，異議人確有在前述時地拒絕接受酒精濃度測試之
    違規行為，從而原處分機關乃依道路交通管理處罰條例第三
    十五條第四項前段裁處罰鍰六萬元、吊銷駕駛執照，三年內
    禁考，核無不當，本件聲明異議為無理由，應予駁回。
六、據上論斷，應依道路交通案件處理辦法第十九條，裁定如主
    文。
中    華    民    國    98    年    4     月    30    日
                  刑事第九庭法  官  張詩芸
以上正本證明與原本無異。
如不服本裁定，應於送達後5日內，向本院提出抗告狀。
                            書記官  顏淑華
中    華    民    國    98    年    4     月    30    日


司法院資訊處製作；財團法人民間司法改革基金會備份。
